# 请教陈版投资性房地产的问题

提问人：大 艺术 家 时间：2021-07-29 21:05:16
陈版您好，请教陈版一个问题，非常感谢！：公司有两栋楼，两栋楼都有部分出租， 19 年底出租面积合计约占两栋楼的建筑面积之和的30%， 20年底增加了一家承租单位后出租面积约占50%，公司对这两栋楼的使用意图并非出租，但由于 19 、 20 年的产能未满还有闲置面积，故对外进行了出租，请教陈版，可否将公司的对外投资部分不在投资性房地产中列示，而是继续在固定资产中列示，租金收入（每年约 400 万）计入其他业务收入，折旧摊销计入其他业务成本？理由如下：
1 ）公司管理者对公司两栋楼的持有意图为自用，而非对外出租或出售，公司 21 年的产能在逐步提高，对于出租的区域在出租日期到期后（大部分2022 年底到期，少数 2024 年到期）也不准备再续租，而是全部自用；
2 ）公司的对外出租部分不能单独认定，与公司自用部分不能显著分隔开，不能单独办理房产证；
3 ）如果放在投资性房地产中核算，对于出资的部分，考虑使用面积占比来分摊的话，由于实际租用面积在变化，那投资性房地产的原值在 19 、 20以及以后的 23 、 24 年度都会随之变动，是否可以简化处理还是在固定资产中核算呢

回答人：chenyiwei
如果是因为暂时性的产能不足而短期出租，并无长期、固定用于出租的意图，则不确认投资性房地产，如你所述“将公司的对外投资部分不在投资性房地产中列示，而是继续在固定资产中列示，租金收入（每年约 400 万）计入其他业务收入，折旧摊销计入其他业务成本”的处理是合理的。

提问人：120322_l 时间：2021-12-29 21:31:57
请教陈版主，公司新购入一栋办公楼，收购时还有未执行完毕的租赁合同，导致购入后部分楼层还是处于对外出租的状态（最长是 2025 年到期），但是公司购入目的并非出租，而是自用，另因某种原因现在还未办理房屋产权证，只有一个土地使用证，不知可否将出租的这部分作为固定资产核算呢？如果不确认为投资性房地产又该如何解释原因？

回答人：chenyiwei
可以作为固定资产，因为只是原租约延续，短期出租。参考：《中审众环研究 2020 》之“问题1-1-27（购入带租约房产初始确认问题）”。